【裁判字號】    97,審訴,124
【裁判日期】    970317
【裁判案由】    毒品危害防制條例
【裁判全文】
臺灣高雄地方法院刑事判決             97年度審訴字第124號
公  訴  人  臺灣高雄地方法院檢察署檢察官
被      告  甲○○
                    （另案於台灣台北看守所羈押中）
上列被告因違反毒品危害防制條例案件，經檢察官提起公訴（97
年度毒偵字第417 號），嗣因被告就被訴事實為有罪陳述，經本
院告知簡式審判程序意旨，並聽取公訴人及被告之意見，本院合
議庭裁定由受命法官獨任依簡式審判程序審理，判決如下：
    主  文
甲○○施用第一級毒品，累犯，處有期徒刑捌月，扣案吸食器壹
支沒收；又施用第二級毒品，累犯，處有期徒刑肆月，扣案吸食
器壹支沒收。應執行有期徒刑拾月，扣案吸食器壹支沒收。
    事  實
一、甲○○前因竊盜案件，經本院92年度易字第1457號判決判處
    有期徒刑7 月，因不服原判決提起上訴，復經台灣高等法院
    高雄分院92年度上易字第1158號判決上訴駁回確定，於民國
    93年7 月8 日縮刑期滿執行完畢。另因施用毒品案件，經本
    院91年度毒聲字第5437號裁定送觀察、勒戒後，認無繼續施
    用毒品傾向，於91年9 月19日執行完畢釋放，另由台灣高雄
    地方法院檢察署檢察官以91年度毒偵字第4152號為不起訴處
    分在案。詎其猶不知悛悔，復於前開觀察、勒戒執行完畢釋
    放後5 年內，分別基於施用第一級毒品海洛因與第二級毒品
    甲基安非他命之犯意，於96年6 月21日1 時30分回溯24小時
    內某時許（不含警力拘束期間），在不詳地點，各以將海洛
    因、甲基安非他命置入吸食器內燃燒加熱之方式，非法施用
    第一級毒品海洛因及第二級毒品甲基安非他命各1 次。嗣於
    96年6 月21日0 時50分許，在桃園市○○路、吉昌街口為警
    盤檢查獲，並徵得其同意後採尿送驗，進而查悉上情，另扣
    得甲○○所有、供前開施用毒品犯罪所用之吸食器1 支。
二、案經桃園縣政府警察局桃園分局報請台灣桃園地方法院檢察
    署檢察官偵查後，呈請台灣高等法院檢察署先後移轉台灣板
    橋地方法院檢察署、台灣高雄地方法院檢察署偵辦，嗣由台
    灣高雄地方法院檢察署偵查起訴。
    理  由
一、本件被告甲○○係違反毒品危害防制條例第10條第1 項、第
    2 項之施用第一級毒品與第二級毒品罪，其法定刑俱為死刑
    、無期徒刑、最輕本刑為3 年以上有期徒刑以外之罪，於準
    備程序進行中被告就被訴事實為有罪陳述，由受命法官告知
    簡式審判程序要旨並聽取其與公訴人之意見，經被告同意適
    用簡式審判程序後，本院亦認無不得或不宜改依簡式審判程
    序進行之處，爰依刑事訴訟法第273 條之1 第1 項、第284
    條之1 規定，本院合議庭裁定由受命法官獨任進行簡式審判
    程序，合先敘明。
二、上揭事實，業有被採尿人姓名編號對照表及台灣檢驗科技股
    份有限公司96年8 月30日濫用藥物尿液檢驗報告各1 件在卷
    可稽，另扣得被告所有之吸食器1 支可資佐證，復據被告於
    本院審理中坦認上情不諱，足徵被告之自白核與事實相符，
    堪予採信。按尿液內所含毒品成分之檢出，與其投與量、個
    人體質及檢驗儀器之精密度等有關。經查有關文獻資料，甲
    基安非他命經口服投與後，約有百分之70於24小時內自尿液
    中排出，海洛因經注射投與後，迅速水解成6-monoacetylmo
    rphine，轉變成嗎啡，再循嗎啡之代謝途徑排出體外，約有
    百分之80於24小時內自尿液排出，因此採尿化驗應以投與後
    24小時內所採者為宜，此有行政院衛生署藥物食品檢驗局（
    82）藥檢壹字第8225269 號函可查，亦為本院歷來審理施用
    毒品案件職務上所知悉之事項。本件被告雖坦認前揭施用毒
    品之情，惟供稱已忘記正確時間等語，是本院參以被告遭警
    查獲後，乃於96年6 月21日1 時30分為警採集尿液送驗，經
    檢驗結果呈現嗎啡及甲基安非他命陽性反應一節，業有前開
    卷附姓名編號對照表及檢驗報告可證，揆諸前揭說明，堪認
    被告於96年6 月21日1 時30分回溯24小時內某時許（不含警
    力拘束期間），確有非法施用第一級毒品海洛因與第二級毒
    品甲基安非他命之情甚明。另查，被告前因施用毒品案件，
    經裁定送觀察、勒戒後，認無繼續施用毒品傾向，於91年9
    月19日執行完畢釋放，另由台灣高雄地方法院檢察署檢察官
    以91年度毒偵字第4152號為不起訴處分確定等情，有台灣高
    等法院被告前案紀錄表1 份附卷可參，足認被告確於前開觀
    察、勒戒執行完畢釋放後、5 年內再犯毒品危害防制條例第
    10條之罪。職是，本件事證明確，被告犯行洵堪認定，應依
    法論科。
三、查海洛因、甲基安非他命各係毒品危害防制條例第2 條第2
    項第1 款、第2 款所定第一級毒品與第二級毒品，依法不得
    持有、施用及販賣。核被告甲○○所為，分別係違反毒品危
    害防制條例第10條第1 項施用第一級毒品罪及同條第2 項施
    用第二級毒品罪。其施用第一級毒品海洛因與第二級毒品甲
    基安非他命前分別持有海洛因、甲基安非他命之低度行為，
    應為施用之高度行為所吸收，不另論罪。又被告所犯上開二
    罪間犯意各別、行為互殊，觸犯構成要件相異之罪名，應予
    分論併罰。再者，被告前因竊盜案件，經法院判處有期徒刑
    7 月，因不服原判決提起上訴，復經台灣高等法院高雄分院
    92年度上易字第1158號判決上訴駁回確定，於93年7 月8 日
    縮刑期滿執行完畢一節，有前開台灣高等法院被告前案紀錄
    表附卷足憑，是其前受有期徒刑執行完畢後、5 年內故意再
    犯有期徒刑以上之本罪，俱應論以累犯並加重其刑。爰審酌
    被告前因施用毒品案件，經施以觀察、勒戒後，竟再為本件
    施用毒品犯行，足見其惡習已深，且戒絕毒癮之意志不堅，
    未能體悟施用毒品對自己、家人造成之傷害及社會之負擔，
    自屬可議；惟念其於犯後態度良好，並能坦承犯行，及施用
    毒品本質上係屬戕害自身健康之行為，尚未直接危害他人，
    反社會性程度應屬較低等一切情狀，分別量處如主文所示之
    刑，並定其應執行之刑，以資懲儆。此外，扣案吸食器1 支
    已據被告於審判中自承為其所有、且係供施用第一、二級毒
    品犯罪所用之物，又該等物品既未據檢察官舉證釋明其上是
    否殘留海洛因或甲基安非他命而應將之同視為毒品，爰依刑
    法第38條第1 項第2 款規定諭知沒收，附此敘明。
據上論斷，應依刑事訴訟法第273 條之1 第1 項、第299 條第1
項前段，毒品危害防制條例第10條第1 項、第2 項，刑法第11條
前段、第47條第1 項、第51條第5 款、第38條第1 項第2 款，判
決如主文。
中    華    民    國    97    年    3     月    17    日
                  刑事第七庭  法  官 陳明呈
以上正本證明與原本無異。
如不服本判決應於收受本判決後10日內向本院提出上訴書狀，並
應敘述具體理由，如未敘述上訴理由者，應於上訴期間屆滿後20
日內補提理由書狀於本院（均須按他造當事人之人數附繕本）「
切勿逕送上級法院」。
中    華    民    國    97    年    3     月    17    日
                              書記官 林明忠
附錄本判決論罪科刑之法條：
毒品危害防制條例第十條
施用第一級毒品者，處六月以上五年以下有期徒刑。
施用第二級毒品者，處三年以下有期徒刑。


司法院資訊處製作；財團法人民間司法改革基金會備份。
